臺灣雲林地方法院刑事判決　　　　　　　　　　　　九十二年度交易字第一五八號
　　公　訴　人　臺灣雲林地方法院檢察署檢察官
　　被　　　告　甲○○
右列被告因過失傷害案件，經檢察官提起公訴（九十二年度偵字第四六０九號），被
告就被訴事實為有罪之陳述，經本院合議庭裁定依簡式審判程序審理，本院判決如左
：
    主  文
甲○○從事業務之人，因業務上之過失致重傷，處有期徒刑肆月，如易科罰金，以
佰元折算壹日。
    事  實
一、甲○○從事農務工作，平日駕駛自用大貨車載運蔬菜、秧苗、農藥及肥料至農地
    耕作，並將採收之蔬菜載運至果菜市場販售，係以駕駛為其附隨業務之人。民國
    九十二年七月十四日上午五時五十分許，甲○○駕駛車號Ｆ九－０七一號自用大
    貨車，載運秧苗，由南往北方向，途經雲林縣西螺鎮○○路與產業道路之無號誌
    交岔路口時，原應注意汽車行駛至無號誌路口時應減速慢行，作隨時停車之準備
    及同為直行車者，左方車應暫停讓右方車先行，以避免危險之發生，而依當時天
    候晴，晨光、限速四十公里，四岔路、路面乾燥無障礙物、無號誌、無分向設施
    、右側有網室蔬菜視距欠佳等情況，竟疏未注意，仍以二、三十公里之速度前進
    ，適有丁○未領有重機車駕駛執照，騎車號ＫＲ三－八一七號之重機車，沿產業
    道路由東往西方向行駛，應注意行經無號誌交岔路口時，應減速慢行，作隨時停
    車之準備，竟亦疏未注意而駛至該路口，甲○○甫駛至該路口，見狀旋即往左偏
    並煞車，右側保險桿碰撞丁○機車左側尾端，造成保險桿凹陷，丁○不及煞車，
    機車仍偏向其右側前行，大貨車留有五．一公尺之煞車痕，大貨車煞停時，該機
    車始倒地而卡在大貨車前方，未留有機車刮地痕，丁○則摔至西邊菜園內，而受
    有第五胸椎骨折併下肢癱瘓、左尺骨骨折、左鎖骨骨折及左側氣胸等傷害，該傷
    害造成丁○雙下肢肌力零分，可在協助下翻身，坐位仍平衡不佳，係屬於兩下肢
    肌力均在三分以下符合機能毀敗之重傷害。甲○○於肇事後，主動打電話將傷者
    送醫，並留置現場，在偵查犯罪機關尚未發覺肇事者為何人前，主動向前來處理
    車禍之員警坦承係肇事者，而接受裁判。
二、案經丁○訴由雲林縣警察局西螺分局報請臺灣雲林地方法院檢察署檢察官偵查起
    訴。
    理  由
一、本件被告甲○○所犯為死刑、無期徒刑、最輕本刑三年以上有期徒刑及高等法院
    管轄第一審案件以外之罪，並經被告於準備程序進行中，就前揭被訴事實為有罪
    之陳述，經法官告知簡式審判程序之旨，並聽取公訴人、被告之意見後，合議庭
    認為適宜，依刑事訴訟法第二百七十三條之一第一項之規定，裁定進行簡式審判
    程序，合先敘明。
二、訊據被告甲○○對於右揭時、地駕車肇事並致被害人丁○受傷之事實坦承不諱，
    核與被害人丁○、告訴人代理人即被害人之夫丙○○之指述情節大致相符，且有
    道路交通事故現場圖、道路交通事故調查報告表(一)、(二)、財團法人長庚紀念醫院
    嘉義分院之診斷證明書等各一件，及現場照片十幀在卷可稽，被告之自白堪認與
    事實相符。而關於道路交通事故調查報告表(一)之道路障礙欄內記載「視距良好
    」，惟為被告所否認，且觀之車禍現場照片，該路段右側有網室蔬菜，其網室蔬
    菜高度接近大貨車駕駛座之高度，被告之視距自會受影響，上開道路交通事故調
    查報告表(一)之道路障礙欄內記載「視距良好」之部分，顯與事實不合，不予採
    信。
三、按行車速度，應依標誌或標線之規定，無標誌或標線者，於行經無號誌之交岔路
    口，應減速慢行，作隨時停車之準備，道路交通安全規則第九十三條第一項第三
    款定有明文。又車輛行至無號誌之交岔路口，支線道車應暫停讓幹線道車先行，
    未劃分幹、支線或同為幹線道或支線道者，轉彎車應暫停讓直行車先行，如同為
    直行車或轉彎車者，左方車應暫停讓右方車先行，道路交通安全規則第一百零二
    條第二款復有明文。而依當時天候晴，晨光、限速四十公里，四岔路、路面乾燥
    無障礙物、無號誌、無分向設施、右側有網室蔬菜視距欠佳等情況，復經卷附道
    路交通事故調查報告表(一)、(二)記載明確，且有現場照片十幀可參，被告竟疏未注
    意，仍以二、三十公里之速度前進，且未注意行經無號誌之交岔路口應減速慢行
    ，作隨時停車之準備，適有丁○未領有駕駛執照，騎車號ＫＲ三－八一七號之重
    機車，亦疏未注意行經無號誌交岔路口時，應減速慢行，作隨時停車之準備，致
    甲○○甫駛至該路口，見狀旋即往左偏並煞車，右側保險桿碰撞丁○機車左側尾
    端，造成保險桿凹陷，丁○不及煞車，機車仍偏向其右側前行，大貨車留有五．
    一公尺之煞車痕，大貨車煞停時，該機車始倒地而卡在大貨車前方，未留有機車
    刮地痕，觀之卷附道路交通事故現場圖、現場照片自明，且經公訴人於本院審理
    時當庭比對上開交通事故現場圖及現場照片，模擬車禍事故發生情形及撞擊點等
    情明確，而臺灣省嘉雲區車輛行車事故鑑定委員會亦為如是之認定，有該鑑定委
    員會九十三年二月十一日嘉鑑字第九三０一三０號鑑定意見書在卷可參，被告行
    經無號誌交岔路口未減速慢行，作隨時停車之準備，且左方車未暫停讓右方車先
    行，而丁○無照駕駛重機車，行經無號誌之交岔路口未減速慢行，作隨時停車之
    準備，均有過失，堪以認定。然被害人因此車禍事件，受有第五胸椎骨折併下肢
    癱瘓、左尺骨骨折、左鎖骨骨折及左側氣胸等傷害，該傷害造成丁○雙下肢肌力
    零分，可在協助下翻身，坐位仍平衡不佳，係屬於兩下肢肌力均在三分以下符合
    機能毀敗之重傷害，有財團法人長庚紀念醫院嘉義分院之診斷證明書及九十三年
    一月七日93長庚院嘉字第０一五號函各一件在卷可按，被告之過失行為與被害人
    所受重傷害之結果間有相當因果關係，亦足堪認定。本件事證已臻明確，被告犯
    行洵堪認定，應依法論科。
四、核被告甲○○所為，係犯刑法第二百八十四條第二項後段之業務過失致重傷罪。
    被告於肇事後，主動打電話將傷者送醫，並留置現場，在偵查犯罪機關尚未發覺
    肇事者為何人前，主動向前來處理車禍之員警坦承係肇事者，而接受裁判，有雲
    林縣警察局西螺分局九十三年一月二十八日西警刑字第０九三００００四六八號
    函在卷可憑，被告行為符合自首要件，甚為明確，爰依刑法第六十二條前段之自
    首規定，減輕其刑。爰審酌被告之過失程度、被害人丁○亦有過失、雖因賠償金
    額未取得共識而未能達成和解，然被告確有洽談之事實，且儘其所能提高賠償金
    額，難謂無相當和解誠意，及其於犯罪後坦承犯行，犯罪後態度良好，暨其素行
    良好等一切情狀，量處如主文所示之刑，並諭知易科罰金之折算標準示懲。
據上論斷，應依刑事訴訟法第二百七十三條之一第一項、第二百九十九條第一項前段
，刑法第二百八十四條第二項後段、第六十二條前段、第四十一條第一項，罰金罰鍰
提高標準條例第一條前段、第二條，判決如主文。
本案經檢察官乙○○到庭執行職務
中      華      民      國      九十三      年      四      月    十二  日
                                           臺灣雲林地方法院交通法庭
                                             法  官  李  淑  惠
右正本證明與原本無異
如不服本判決，應於判決送達後十日內，向本院提出上訴狀。（須附繕本）
                     書記官  徐  基  典
中      華      民      國      九十三      年      四      月    十二  日
附錄論罪法條
刑法第二百八十四條(過失傷害罪)
因過失傷害人者，處六月以下有期徒刑、拘役或五百元以下罰金，致重傷者，處一年
以下有期徒刑、拘役或五百元以下罰金。
從事業務之人，因業務上之過失傷害人者，處一年以下有期徒刑、拘役或一千元以下
罰金，致重傷者，處三年以下有期徒刑、拘役或二千元以下罰金。
